臺灣桃園地方法院刑事裁定
                                      111年度聲字第664號
聲  請  人  臺灣桃園地方檢察署檢察官
受  刑  人  鍾維龍



                    （另案於法務部○○○○○○○○觀察勒戒中）
上列聲請人因受刑人數罪併罰有二裁判以上，聲請定其應執行之
刑（111年度執聲字第408號），本院裁定如下：
    主  文
鍾維龍所犯如附表所示之罪，所處如附表所示之刑，應執行有期
徒刑壹年貳月，如易科罰金，以新臺幣壹仟元折算壹日。
    理  由
一、聲請意旨略以：受刑人鍾維龍因竊盜案件，先後經判決確定
    如附表所示之刑，應依刑法第53條及第51條第5款規定，定
    其應執行之刑，爰依刑事訴訟法第477條第1項規定，聲請裁
    定其應執行之刑等語。
二、按裁判確定前犯數罪者，併合處罰之；數罪併罰，分別宣告
    其罪之刑，宣告多數有期徒刑者，於各刑中之最長期以上，
    各刑合併之刑期以下，定其刑期，但不得逾30年，刑法第50
    條及第51條第5款分別定有明文。次按數罪併罰應依分別宣
    告其罪之刑為基礎，定其應執行刑，此觀刑法第51條規定自
    明，是一裁判宣告數罪之刑，雖曾定執行刑，再與其他裁判
    宣告之刑定執行刑時，前定執行刑當然失效，仍應以各罪宣
    告之刑為基礎，定其執行刑，不得以「前定執行刑」為基礎
    ，再與「後裁判宣告刑」，定其執行刑；又刑事訴訟法第37
    0條第2項、第3項，就第二審上訴案件定應執行刑者，已明
    定適用不利益變更禁止原則，故分屬不同案件之數罪併罰有
    更定執行刑者，倘數罪之刑，曾定執行刑，再與其他裁判宣
    告之刑定其執行刑時，法理上亦應受前開原則拘束，即另定
    之執行刑，裁量所定之刑期，不得較重於「前定執行刑」加
    計「後裁判宣告刑」之總和，且重定執行刑時，裁量減輕之
    刑期，所占各刑合併刑期總和之百分比，不得較前定執行刑
    所減輕之百分比，顯然減少。復按於數罪併罰之數罪均得易
    科罰金，其應執行之刑逾6月者，亦適用易科罰金之規定，
    刑法第41條第8項定有明文。再按二裁判以上數罪，其中一
    部分雖已執行完畢，如該數罪尚未全部執行完畢，然因依刑
    法第54條及司法院院字第1304號解釋意旨，所謂數罪併罰之
    各罪中有受赦免或因刑法不處罰其行為而免其刑之執行，致
    僅餘一罪之情形有別，自仍應依刑法第53條規定，定其應執
    行刑。末按數罪併罰有二裁判以上者，依刑法第51條規定，
    定其應執行之刑，為刑法第53條所定；而刑法第53條應依刑
    法第51條第5款至第7款規定，定其應執行之刑者，由該案犯
    罪事實最後判決之法院之檢察官，聲請該法院裁定之，刑事
    訴訟法第477條第1項定有明文。
三、經查：
㈠、本件受刑人犯如附表所示之各罪，先後經本院判處如附表所
    示之刑確定，且各罪犯罪時間均於如附表編號1所示本院109
    年度審易字第2187號判決確定前發生，並本院亦為各案件犯
    罪事實之最後判決法院，經本院審閱各該刑事判決書及臺灣
    高等法院被告前案紀錄表無訛，認首揭聲請為正當，應予准
    許。
㈡、於法律性拘束之外部界限內，即如附表所示各刑中之最長期
    以上（有期徒刑6月）、各刑合併之刑期以下（有期徒刑1年
    6月）之法定範圍內酌定其應執行刑。又如附表編號2所示各
    罪前經本院以110年度審易字第504號判決，定應執行有期徒
    刑10月，加計如附表編號1所示刑期（有期徒刑6月）之總和
    ，即為本件定其應執行有期徒刑1年4月之內部性界限。
㈢、本院就如附表所示各罪定其執行刑，應審酌受刑人所犯如附
    表所示各罪，犯罪類型各為侵入住宅竊盜罪(2罪)及侵入有
    人居住之建築物竊盜罪、犯罪時間間隔僅數月、行為態樣與
    動機均相類，所侵害之法益並非具有不可替代性或不可回復
    性之個人法益，如附表所示各罪之責任非難重複程度較高；
    衡酌如附表各罪之犯罪事實間關聯性甚低、法律規範目的相
    似、受刑人違反情節之嚴重性、數罪所反應其人格特性與傾
    向、對其施以矯正之必要性，及貫徹刑法量刑公平正義理念
    之內部限制等因素，就受刑人所犯如附表所示各罪為整體非
    難之綜合評價；並因刑罰之科處，應以行為人責任為基礎，
    考量刑罰對受刑人造成之痛苦程度係以刑度增加而生加乘效
    果，故使用過度刑罰，恐有邊際效應遞減之不當效果；兼衡
    受刑人如附表編號2所示各罪曾定其應執行刑，為避免多次
    聲請定應執行刑，致以恤刑名義獲取刑度優惠，形同鼓勵受
    刑人利用此制度換取刑度上不正利益，而與刑罰相當性原則
    相悖。又受刑人所犯各罪均符合刑法第41條第1項前段之得
    易科罰金規定，而本件如主文所示之應執行刑雖逾6個月，
    然依刑法第41條第8項規定，仍應諭知易科罰金折算標準。
    從而，本件爰定其應執行刑如主文所示，並諭知易科罰金折
    算標準。暨本院裁量減輕之刑期，所占如附表所示之各刑合
    併刑期（有期徒刑1年6月）總和約為22％，已較前定應執行
    刑者優惠。併援引臺灣桃園地方檢察署受刑人鍾維龍定應執
    行刑案件一覽表資為附表。
㈣、附此敘明部分：
　　受刑人所犯如附表編號1所示之罪，所處如附表編號1所示之
    刑，雖已於民國111年2月10日有期徒刑執行完畢，有臺灣高
    等法院被告前案紀錄表附卷可佐，惟受刑人於如附表編號1
    所示之判決確定前，另犯如附表編號2所示之罪，並經檢察
    官聲請本院更定其應執行刑，揆諸首揭說明，受刑人所犯如
    附表編號2所示之罪尚未執行完畢，仍應與如附表編號1所示
    之罪，合併定其應執行刑，然該已執行部分，不能重複執行
    ，自應由檢察官於指揮執行時扣除。
據上論斷，應依刑事訴訟法第477條第1項，刑法第53條、第51條
第5款、第41條第1項前段、第8項，裁定如主文。
中　　華　　民　　國　　111 　年　　3 　　月　　9 　　日
                  刑事第六庭    法　官　何啓榮 
以上正本證明與原本無異。
如不服本裁定，應於裁定送達後5 日內向本院提出抗告狀。
  　　　　　　　　　　　　　　　書記官　張詠昕
中　　華　　民　　國　　111 　年　　3 　　月　　9 　　日
附表：臺灣桃園地方檢察署受刑人鍾維龍定應執行刑案件一覽表